- (<u>438) 354 0988</u>
- @ johanna.penet@gmail.com
- in linkedin.com/johannapenet
- **johannapenet.com**



# JOHANNA PÉNET

Développeuse Web Full-Stack

### À PROPOS

Forte d'une expérience de plus de 5 ans en tant que technicienne à la mise en ligne de contenus audiovisuels pour diverses plateformes numériques web et télé, j'ai développé un intérêt croissant pour les aspects techniques du développement web. Je décide en 2022 de suivre une formation en Conception et programmation de sites web afin d'acquérir les compétences nécessaires pour pouvoir évoluer professionnellement dans ce domaine qui me passionne.

Aujourd'hui diplômée et terminant un stage pratique en entreprise, je recherche à intégrer une agence web en tant que développeuse full-stack.

### COMPÉTENCES

### **Programmation et Technologie**

√ Languages: HTML, CSS, Javascript, PHP, SQL

✓ Frameworks, Librairies: React, Vue.js,

Node.js, Laravel

✓ Autres : Git, MySQL, POO, CRUD

### Informatique et Suite logicielle

✓ Design : Figma, Photoshop, concepts UX/UI

✓ Environnements : Mac, Windows

#### Compétences connexes

√ Gestion de médias numériques : base de données audiovisuelles, traitement vidéos.

√ Gestion de projet : méthode Agile, Scrum

### **FORMATION**

# Oct.2022 - Fév.2024 — AEC Conception et programmation de sites web

Collège de Maisonneuve, Montréal (QC)

- ✓ Conception et production d'interfaces web animées, interactives et responsives.
- ✓ Programmation de la partie serveur et exploitation de bases de données.
- ✓ Réalisation de projets full-stack.
- ✓ Stage pratique de 2 mois en entreprise.
- ✓ Moyenne 95.5% Cote R 32.789.

### **EXPÉRIENCES PROFESSIONNELLES**

### Déc.2023 - Fév.2024 - Développeuse frontend

Nurun, Montréal (QC)

- ✓ Participation au développement de features frontend d'une application en Drupal et VueJS.
- √ Collaboration aux méthodes Agile et Scrum.

# Jan.2020 - Oct.2022 — Technicienne aux plateformes numériques

TV5 Québec Canada, Montréal (QC)

- ✓ Programmation technique des contenus audiovisuels sur les plateformes web et télé exploitées par TV5.
- √ Contrôle qualité et amélioration continue des plateformes.

## Fév.2019 - Jan.2020 — Coordonnatrice, Opération contenu Vidéotron, Montréal (QC)

- ✓ Intégration des contenus VSD sur les plateformes web et télé.
- ✓ Investigation et résolution technique.

## Fév.2018 - Sep.2018 — Documentaliste audiovisuel M Stories, Paris (FR)

- √ Gestion et administration de la base de données vidéo.
- ✓ Traitement documentaire et encodage vidéo.